臺灣高等法院臺中分院刑事判決　　 100年度侵上訴字第1926號
上　訴　人　臺灣臺中地方法院檢察署檢察官
上　訴　人
即　被　告　葉進聲
指定辯護人　曾琬鈴律師
上列上訴人等因被告妨害性自主罪案件，不服臺灣臺中地方法院
100年度訴字第317號中華民國100年7月29日第一審判決（起訴案
號：臺灣臺中地方法院檢察署99年度偵字第24012號），提起上
訴，本院判決如下：
    主    文
原判決撤銷。
葉進聲以藥劑犯強制性交罪，處有期徒刑捌年陸月。
    犯罪事實
一、葉進聲於民國91年間，曾犯強盜罪，經臺灣臺中地方法院91
    年度少訴字第3號判決判處有期徒刑3年8月確定，同年間再
    犯殺人未遂、傷害罪，經同地方法院92年度易字第1165號判
    決分別判處有期徒刑6年、3月，定應執行刑為有期徒刑6年2
    月確定，嗣傷害罪部分，經減刑為有期徒刑1月15日，再與
    另二罪合併定應執行刑為有期徒刑9年6月15日確定，入監執
    行至97年7月31日假釋出獄，假釋期間至101年4月4日止（尚
    未構成累犯）。詎其於假釋期間，猶不知潔身自愛，復因甲
    女（代號0000-0000，81年生，姓名年籍均詳卷）為其女友
    吳○○（真實姓名詳卷）之高中學姊，而認識甲女，並於知
    悉甲女必需半工半讀，除星期一、星期二白天前往學校上課
    外，其他時間則在與學校技術合作之臺中縣大雅鄉某髮廊工
    作，寄宿在髮廊所安排之宿舍等項後，因對甲女有好感，遂
    於99年10月11日下午6時許，搭乘其姓名年籍不詳之友人所
    駕駛之車輛前往甲女學校接甲女放學，欲搭載甲女至髮廊工
    作，該友人卻將葉進聲及甲女載到位於臺中縣神岡鄉○○路
    186巷22號之葉進聲住處而離去。甲女要求葉進聲載其返回
    髮廊工作，葉進聲則以要等父親回來，再開父親之自小客車
    載甲女返回髮廊等詞安撫，並使甲女至其房間內休息。此時
    ，葉進聲見甲女獨自一人在其房間內，認有機可趁，竟萌生
    對甲女強制性交之犯意，在其房間內，聞甲女持用手機鈴響
    時，擅自將甲女手機拿走，不讓甲女接聽電話，並持摻有具
    安眠作用之Flunitrazepam（即FM2）藥劑之類似養樂多飲料
    ，要求甲女飲入，惟甲女不想喝，葉進聲即將摻有上開藥劑
    之該類似養樂多飲料湊到甲女之嘴巴硬要甲女喝，甲女不得
    已只好喝下一點點，隨後，葉進聲將該房間內電燈關掉，脫
    掉自己全身衣褲，再強行脫下甲女衣褲，用其身體把甲女強
    壓在床上，甲女即向葉進聲表示不要這樣，同時以手打、腳
    踢之方式予以反抗，但葉進聲不為所動，仍強行將其陰莖插
    入甲女陰道內來回抽動，而對甲女強制性交得逞。之後甲女
    將衣褲穿起來，惟因喝了摻有上開藥劑之類似養樂多飲料，
    一直想睡並頭暈、嘔吐，只好躺在該房間內之沙發上休息。
    過約15-20分鐘後，葉進聲接續上開強制性交之犯意，於甲
    女喝了摻有上開藥劑之類似養樂多飲料藥效發作之中，再次
    強行脫光自己及甲女之衣褲，並用其身體把甲女強壓在床上
    ，甲女仍向葉進聲陳稱不要，並予以掙扎抗拒，然葉進聲仍
    強行將其陰莖再插入甲女陰道內來回抽動，而對甲女強制性
    交得逞。之後甲女仍因頭暈、嘔吐、想睡等不適，繼續躺在
    該房間內之沙發上睡著。後來葉進聲女友吳○○及另一名不
    詳姓名之友人先後至上址找葉進聲，甲女即向葉進聲要求返
    回髮廊宿舍，葉進聲遂請該友人載甲女到某計程車行，讓甲
    女自行搭乘計程車返回髮廊宿舍。因甲女工作之髮廊店長李
    ○○（真實姓名年籍詳卷）於99年10月11日晚上7時30分許
    ，發現甲女未依規定到店裡報到工作，即請店內同仁撥打甲
    女之電話，然無法聯絡到甲女，店長李○○發覺有異，即撥
    打電話給甲女之家長請求協尋。嗣於翌日即99年10月12日凌
    晨4時38分許，店長李○○接獲甲女所傳送內容為：「Gina
    老師救救我」等字之求救簡訊，乃緊急通知甲女家長。迄快
    天亮之際，甲女回到該髮廊，立即向店長李○○哭訴上開遭
    葉進聲強制性交之事，俟甲女家長到場後，即偕同甲女報警
    處理，而循線查悉上情。
二、案經甲女訴由臺中市政府警察局豐原分局報請臺灣臺中地方
    法院檢察署檢察官偵查起訴。
    理    由
壹、證據能力部分：
一、按被告以外之人於審判外之陳述，雖不符刑事訴訟法第159
    條之1至之4等四條之規定，而經當事人於審判程序同意作為
    證據，法院審酌該言詞陳述或書面陳述作成時之情況，認為
    適當者，亦得為證據，當事人、代理人或辯護人於法院調查
    證據時，知有刑事訴訟法第159條第1項不得為證據之情形，
    而未於言詞辯論終結前聲明異議者，視為有前項之同意。同
    法第159條之5定有明文。本案證人甲女於警詢時之陳述，其
    性質屬於證人於審判外之陳述，而為傳聞證據，且查無符合
    刑事訴訟法第159條之1至之4等四條之情形，原雖無證據能
    力，然上開供述證據內容，業經本院審理時予以提示並告以
    要旨，且經檢察官及辯護人表示意見，渠等已知上述供述證
    據乃傳聞證據，卻均未表示無證據能力，被告於原審並表示
    對其證據能力不爭執（參原審卷第24頁背面筆錄），本院審
    酌上開供述證據作成時，並無人情施壓或干擾，亦無不當取
    供之情形，認為以之作為本案之證據亦屬適當，而有證據能
    力。
二、被告以外之人於偵查中向檢察官所為之陳述，除顯有不可信
    之情況者外，得為證據，刑事訴訟法第159條之1第2項定有
    明文。偵查中對被告以外之人所為之偵查筆錄，或被告以外
    之人向檢察官所提之書面陳述，性質上均屬傳聞證據，惟現
    階段刑事訴訟法規定檢察官代表國家偵查犯罪、實施公訴，
    依法其有訊問被告、證人及鑑定人之權，證人、鑑定人且須
    具結，而實務運作時，檢察官偵查中向被告以外之人所取得
    之陳述，原則上均能遵守法律規定，不致違法取供，其可信
    度極高，是以被告以外之人前於偵查中所為之證述，除反對
    該項供述得具有證據能力之一方，已釋明「顯有不可信之情
    況」之理由，且於審判中已主張詰問該被告以外之人，而未
    獲詰問的機會外，不宜遽指該證人於偵查中之陳述不具證據
    能力。本案證人甲女於偵查中具結所為之證述，被告於原審
    表示對其證據能力不爭執（參原審卷第24頁筆錄），辯護人
    復未提及有何顯不可信之情況，自具有證據能力。
三、按性侵害犯罪防治法第10條第1項規定：「醫院、診所對於
    被害人，不得無故拒絕診療及開立驗傷診斷書。」、同條第
    3項規定：「第一項驗傷診斷書之格式，由中央衛生主管機
    關會商有關機關定之。」，再依同法第11條之相關規定，係
    為防治性侵害犯罪及保護被害人權益，對於被害人驗傷及取
    證所為之特別規定，其依此項規定所製作之驗傷診斷書，應
    屬刑事訴訟法第159條第1項「法律有規定」之傳聞證據之例
    外（參最高法院95年度台上字第5026號判決）。本件行政院
    衛生署豐原醫院所出具之受理疑似性侵害事件驗傷診斷書，
    係因甲女遭受性侵害而為驗傷及取證所為之診斷結果，性質
    上雖屬審判外之陳述，惟依前揭說明，應屬刑事訴訟法第15
    9條第1項「法律有規定」之傳聞例外，自具有證據能力。
四、除法律另有規定外，實施刑事訴訟程序之公務員因違背法定
    程序取得之證據，其有無證據能力之認定，應審酌人權保障
    及公共利益之均衡維護，刑事訴訟法第158條之4定有明文。
    本案所引用之其他非供述證據，並無證據證明係實施刑事訴
    訟程序之公務員違背法定程序所取得，且經本院於審理中提
    示並告以要旨而為調查時，檢察官及辯護人均未表示無證據
    能力，被告於原審並表示對其證據能力不爭執（參原審卷第
    24頁筆錄），自應認均具有證據能力。
貳、認定犯罪事實之證據及理由：
一、被告葉進聲雖經本院合法傳喚，無正當之理由不到庭，惟其
    於原審審理中，曾坦承其認識甲女，於99年10月11日下午6
    時許，其友人開車搭載其一同前往甲女就讀學校接甲女，欲
    送甲女至她工作之髮廊，但其友人開車將其及甲女載到其上
    址住處後離開，甲女要求其送她返回髮廊工作，其向甲女表
    示須等其父返家後，再開車送甲女回髮廊，請甲女在其房間
    內休息，其在甲女進入房間後，有與甲女發生性交行為，之
    後其女友及另一友人至其上址住處，其請友人開車載甲女到
    計程車行，讓甲女搭乘計程車回去等情，惟矢口否認有拿摻
    入Flunitrazepam（即FM2）藥劑之類似養樂多飲料要求甲女
    喝，及以強制手段對甲女性交等行為，辯稱：甲女係自願與
    其發生性交行為，且其只與甲女發生過一次性交行為云云。
二、經查：
(一)、證人甲女於99年10月12日在警詢中證稱：「被告打電話給
    我，他說要順便載我和我同學回去工作的髮廊，因為我19時
    45分要上班，我們約在學校對面的7-11門口，他朋友載他，
    他們開一臺銀色自小客車來學校載我們，他們先把我同學載
    回去，之後他朋友載我和被告一起回到被告家，他朋友就離
    開了，被告說要等他爸爸回家，他會用家裡的車子載我回髮
    廊，所以我先在他家休息，我在被告房間內休息，我的電話
    突然響了，被告就把我的電話搶走了，不讓我接聽，之後被
    告拿一杯養樂多給我喝，我不要喝，被告就把養樂多倒在我
    的嘴巴內，接著就把電燈關掉，之後他把我壓在床上，我掙
    扎要爬起來，接著他直接把我的牛仔褲及內褲一起脫下來，
    我說我要回去上班，叫被告不要這樣，之後他全身脫光，我
    用手抓被告肚子並踢他的生殖器，被告沒有反應，就直接將
    生殖器插入我的陰道內來回抽動，當時我覺得很痛也很不舒
    服，但是因為我當天沒吃飯，有抵抗但沒有力氣，被告得逞
    後，就穿上衣物，我自己穿好衣褲。我因喝下養樂多，造成
    身體不適，一直吐，身體更虛弱，約過15-20分鐘後，被告
    把他本身及我全身脫光，我一直要推開被告，卻因身體不舒
    服沒有力氣推開被告，被告又用他的生殖器插入我陰道內來
    回抽動得逞，我的右手有一點擦破皮。第二次性侵害後，他
    就直接把我拖去和他一起洗澡，洗完澡後，我們就在房間內
    休息。被告背後有一大片刺青，圖案是什麼我不知道。」等
    語（參警卷第11-13頁筆錄），於99年11月14日在檢察官
    偵訊中具結證稱：「在被告房間內，有與被告發生性關係，
    但我沒有同意與被告發生性交行為，被告也知道我有說不要
    ，我有打他及踢他。當時被告有拿養樂多要我喝，我沒有要
    喝，被告就將養樂多湊到我嘴巴，叫我喝，我喝一點點，沒
    有喝完，喝起來水水的，味道和平常不太一樣。案發當日被
    告對我為二次性交行為，我都不同意，第一次對被告說不要
    ，有踢、打被告，第二次也有說不要，有掙扎推被告，沒有
    打被告，我的衣褲是被告脫的。第一次性交行為前，被告有
    說很愛我，想要和我在一起，我回答被告說我不想交男朋友
    ，之後被告就將燈關掉，將其全身衣褲脫掉，並將他的生殖
    器插入我陰道，我踢被告，被告沒理我而繼續抽動，之後我
    有將衣物全部穿起來。被告出去又進來，才又發生第二次發
    生性交行為，事後再拉我去洗澡。之後我身體一直不舒服躺
    在沙發上，被告躺在床上。我當天有看到他裸體背後有刺青
    ，圖案我看不出來，我是第一次看到他這個刺青。」等語（
    參偵卷第20-23頁筆錄，於100年5月13日在原審審理中具
    結證稱：「（妳進入被告家中後，發生什麼事情？）被告直
    接把我帶到他位於一樓的房間中，我記得被告好像有關門，
    不記得有沒有鎖門，當時被告家中沒有其他的人在。（證人
    表示不願意再回想，並表示情節就如之前在警詢、偵查中所
    述）。（妳在被告家中是否有飲用或食用任何東西？）有的
    ，我有喝味道像養樂多的飲料，因為被告是用紙杯裝著拿給
    我喝，所以我不知道是什麼東西，我喝完之後覺得很想睡覺
    。（妳後來有無睡著？）有的，就在被告房間床邊的沙發睡
    著。（妳睡著之後，被告是否有對妳做什麼事情？）睡著之
    後沒有，所有發生的事情是在睡著之前發生的，事發當時我
    就覺得昏昏沉沉的一直很想睡覺，被告脫掉我的衣服、褲子
    ，不是我自己脫掉的，被告自己也有脫掉他自己全身的衣服
    、褲子，然後以他的陰莖插入我的陰道、並抽動，約5分鐘
    ，我不知道被告有沒有射精（證人表示不知道什麼是射精）
    ，過程中我有反抗，我有喊不要，也有用手推、腳踢。（被
    告對妳為性交行為約5分鐘後，之後發生什麼事情？）事後
    我們兩個人有各自將衣服、褲子穿上，被告就離開房間，我
    坐在沙發上，當時我身體很不舒服，頭暈、想吐，也會想睡
    覺，但我並沒有在床上睡覺，因為擔心被告又會對我作不禮
    貌的行為，我才會去坐在沙發上。（被告又進來房間之後，
    是否有對妳做任何行為？）有對我作不禮貌的行為，被告又
    自己脫掉他的衣服，並且也把我的衣服給脫光，並且又再做
    前面同樣的事情，也就是被告一樣有用他的陰莖插入我的陰
    道內。（這次妳有無反抗？）有的，我並沒有同意被告這樣
    做。（該次被告有無射精？）我不知道。（當天被告脫掉其
    身上的衣服時，被告身上有無特徵？）被告有刺青，被告背
    面有一大片刺青。（在與被告當天發生性行為之前，妳是否
    有過性行為？）沒有。（被告說妳曾經多次傳簡訊給他，表
    示很喜歡他，是否有這樣的情形？）沒有。（妳剛才提到妳
    不願意去被告家，妳到被告家之後，為何不離開？）他說他
    要開他父親的車載我回去，我也不知道怎麼回家，被告家附
    近也沒有什麼住戶，也沒有計程車可以叫。（妳剛才提到被
    告拿飲料給妳喝，妳是否有喝？被告是否有強迫妳喝？）我
    有喝，被告一直叫我喝，還把杯子硬湊到我嘴巴邊，叫我喝
    。（被告說，案發當天妳有同意他抱妳、親妳，妳有何意見
    ？）我沒有同意。（被告說，當天妳有用妳的手摸他的生殖
    器，讓他射精，是否有這樣？）沒有這回事。（被告說，妳
    向他說妳是處女，是否有這樣的情形？）我沒有跟他講過這
    些話。（被告說，妳主動要求跟他發生性行為，而且他還拒
    絕妳，是否有這樣的情形？）我沒有要求。（被告對妳性侵
    之後，妳是否有將這件事情告訴吳○○？）有的，我是在當
    天我還沒有離開被告家中，只有我與吳○○二人在一起時，
    我有告訴吳○○被告性侵我的事情。（妳是否有告訴店長，
    妳發生什麼事情？）有的。（妳如何告訴店長？）我親口跟
    店長說，是在我一回到店裡我就跟店長李○○說這件事情。
    （妳親口跟店長講這件事情之前，妳是否有先用電話或簡訊
    向妳店長求救？）有的，我有發簡訊，簡訊內容就如卷內資
    料袋所示的簡訊翻拍內容。（被告是直接將妳的衣服脫掉之
    後，是否直接將他的陰莖插入妳的陰道？或是否有一邊撫摸
    妳的身體一邊將他的陰莖插入妳的陰道？）被告是直接插入
    ，並沒有撫摸。」等語（本院卷第37頁背面-43頁筆錄）。
(二)、證人吳○○於100年7月1日在原審審理中具結證稱：「甲女
    是大我一屆的學姐，被告有時會到學校載我，因而認識甲女
    ，我是99年10月11日晚上將近11時到被告上址住處，我是直
    接去，沒有先打電話，到現場後，見甲女穿著正常躺在被告
    房間沙發上，被告在床上打電動。甲女叫我與被告分手，因
    被告對甲女做不禮貌的事情，我沒有問甲女為何要這樣說，
    甲女後來坐被告的朋友車子離開。」等語（參原審卷第82-8
    3頁筆錄）。
(三)、證人李○○於100年6月10日在原審審理中具結證稱：「甲女
    是我們公司的學徒，她是在99年8月間開始到本件事發後隔
    天就沒有來髮廊了。她上班時間是早上10點到晚上9點，星
    期六、日也要上班，但是一個月可以排休四天，可以自己選
    擇排休日期。99年10月11日當天甲女沒有排休，當天她應該
    上班，但是她沒有到髮廊上班。當天學生去上課，晚上7點4
    5分就要回到店裡，但是甲女沒有準時回到店裡，她沒有回
    來，我就開始找她，我打電話給她沒有通，全部的人都在找
    她，但都找不到，我發現事情嚴重，我就打電話給甲女家長
    ，請甲女媽媽協助尋找，直到隔日凌晨4點多，我有收到甲
    女的一封簡訊〈GINA老師救救我〉，我接到簡訊，我嚇到，
    我就去找宿舍的同仁，但是他們都沒有回應，都睡了，所以
    我就打電話給甲女的媽媽，甲女媽媽趕到店裡前，甲女就在
    店外騎樓下，打電話給宿舍的同仁請他們下來開門，但是我
    怕他們危險，所以我自己下去開門，我看到甲女時，她坐在
    騎樓下的一張椅子上，她沒有哭泣，眼神怪怪的，甲女一進
    門就哭了，說她被欺負了，說她被強暴，沒有說什麼人強暴
    ，只說被朋友強暴，說她被關起來，但是我並沒有問她如何
    被強暴，後來甲女的媽媽過來後，我就請甲女的媽媽與甲女
    溝通，甲女母親說要報警，就把甲女帶走，之後的事情我就
    不知道了。我接到甲女求救簡訊，我有回撥，但是沒有通，
    就是沒有回應，不是電話通了，甲女沒有接。所提示之臺中
    地檢99年度偵字第24012號卷第35-36頁，我於偵查中之書面
    陳述，是我寫的，內容實在。甲女到我那裡擔任學徒，除了
    99年10月11日之外，沒有不假外出的情形。」等語（參原審
    卷第61頁背面-63頁筆錄）。且證人李○○於偵查中之書面
    陳述記載：「因公司規定臺中技術學院之學生，需於下課後
    7：30分回店家報到，但因原告逾時未歸，所以請店內同仁
    撥打手機，第一通電話有通，但是無人接聽，之後在連續撥
    打後，電話已無回應，所以本人聯絡家長請家長協助，希望
    由家長處理，並協助找尋原告。10月12日凌晨4：38分本人
    手機傳來原告（指甲女）求救之簡訊，內容如下：Gina老師
    （本人）救救我。於是本人撥打電話通知原告家人，直到約
    快天亮之際，宿舍同仁告知本人，原告已在門口，請店內同
    仁幫忙開門，但是因為本人擔心同仁之人身安全所以本人親
    自下樓開門」等字（參偵卷第35頁）。並有證人李○○持用
    之0000000＊＊＊號行動電話（完整號碼詳卷）於99年10月1
    1、12日之雙向通聯紀錄（參偵卷第27-32頁）、於99年10月
    12日凌晨4時38分接到甲女求救之簡訊內容翻拍照片（置於
    偵卷第62頁證物袋內）、甲女於99年10月11日及12日均未簽
    到上班之學員簽到冊（置於偵卷第62頁證物袋內）等在卷可
    稽。
(四)、甲女回到髮廊之後，隨即於99年10月12日上午9時25分許，
    由其家長陪同至行政院衛生署豐原醫院驗傷結果為：「甲女
    陰部處女膜3點鐘、9點鐘方向有新裂傷約0.6公分，左手肘
    處有1公分0.5公分之擦傷」，此有行政院衛生署豐原醫院
    受理疑似性侵害事件檢驗診斷書在卷可證（置於偵卷第62頁
    證物袋內）。
(五)、99年10月12日採甲女內褲上及陰道內檢體送鑑定結果為：「
    甲女內褲褲底標示00000000處、甲女陰道深部棉棒，以酸性
    磷酸酵素法檢驗結果呈陽性反應，以前列線抗原檢測法檢測
    結果呈陽性反應，以顯微鏡檢視發現精子細胞，經分層翠取
    DNA檢測，在甲女內褲褲底標示00000000處精液斑精子細胞
    層檢出男性DNA-STR型別，與被告DNA型別相符，在甲女陰道
    深部棉棒精液斑精子細胞層男性DNA-STR型別，檢測結果為
    混合型，研判混有甲女與被告DNA，該混合型別排除甲女本
    身DNA-STR型別後之其餘外來型別與被告型別相符」，此有
    內政部警政署刑事警察局99年11月25日刑醫字第0990146567
    號鑑定書在卷可佐（參偵卷第53-55頁）。
(六)、99年10月12日採甲女尿液送鑑定結果為：「尿液中檢出Flun
    itrazepam（氟硝西泮，即FM2，為本二氮平類鎮定安眠劑，
    屬第三級毒品及第三級管制藥品）成分」，此有臺北榮民總
    醫院臨床毒物科檢驗報告在卷可考（參偵卷第48-52頁）。
    而甲女並無施用任何毒品或其他不良之前科紀錄，此有臺灣
    高等法院全國前案簡列表在卷可參（置於原審卷第115頁證
    物袋內）。
(七)、被告上址住處之房間內，確有床鋪及沙發椅，床鋪前面並有
    電腦，此有照片4張在卷可憑（參警卷第24-25頁），另被告
    背部確有大片之刺青，此亦有被告在偵訊中所拍攝之照片可
    證（參偵卷第46頁）。
(八)、依辯護人所提出之林口長庚臨床毒物科主任林杰樑醫師之資
    料顯示：Flunitrazepam的藥理作用與一般安眠藥類似，摻
    在飲料中飲用10幾分鐘後，會昏昏欲睡，其毒性作用有頭暈
    、頭痛、噁心、嘔吐等（參本院卷第89頁）。
(九)、綜上所查可知：甲女就其與被告搭乘被告友人之車子至被告
    住處後，其要求被告載其返回髮廊工作，被告則以要等父親
    回來，再開父親之自小客車載甲女返回髮廊等詞安撫，並使
    甲女至其房間內休息，於聽聞甲女持用手機鈴響時，擅自將
    甲女手機拿走，不讓甲女接聽電話，並持摻有Flunitrazepa
    m（即FM2）藥劑之類似養樂多飲料，要求甲女飲入，惟甲女
    不想喝，被告即將摻有上開藥劑之該類似養樂多飲料湊到甲
    女之嘴巴硬要甲女喝，甲女不得已只好喝下一點點，隨後，
    被告將該房間內電燈關掉，脫掉自己全身衣褲，再強行脫下
    甲女衣褲，用其身體把甲女強壓在床上，甲女即向被告表示
    不要這樣，同時以手打、腳踢之方式予以反抗，但被告不為
    所動，仍強行將其陰莖插入甲女陰道內來回抽動，而對甲女
    強制性交得逞。之後甲女將衣褲穿起來，惟因喝了摻有上開
    藥劑之類似養樂多飲料，一直想睡並頭暈、嘔吐，只好躺在
    該房間內之沙發上休息。過約15-20分鐘後，於甲女喝了摻
    有上開藥劑之類似養樂多飲料藥效發作之中，被告再次強行
    脫光自己及甲女之衣褲，並用其身體把甲女強壓在床上，甲
    女仍向被告陳稱不要，並予以掙扎抗拒，然被告仍強行將其
    陰莖再插入甲女陰道內來回抽動，而對甲女強制性交得逞。
    之後將甲女拉去洗澡，甲女看到被告背部有一大片刺青，洗
    完澡後，甲女仍因頭暈、嘔吐、想睡等不適，繼續躺在該房
    間內之沙發上睡著。後來證人吳○○及被告友人到場，被告
    請其友人載甲女到某計程車行，讓甲女自行搭乘計程車返回
    髮廊宿舍。甲女遂於99年10月12日凌晨4時38分許傳送內容
    為：「Gina老師救救我」等字之求救簡訊予髮廊店長李○○
    ，迄快天亮之際，甲女回到該髮廊，立即向店長李○○哭訴
    上開遭葉進聲強制性交之事，俟甲女家長到場後，即偕同甲
    女報警處理等情，於警詢、偵訊、原審中所言，互核始終一
    致，且與證人吳○○、李○○所證及前揭物證、檢驗報告等
    相符，而堪採信。又甲女對吳○○說被告對其做不禮貌的
    事情，此「不禮貌的事情」之用語，核諸甲女於原審作證時
    ，被問及「被告又進來房間之後，是否有對妳作任何行為？
    」時，回答「有對我做不禮貌的行為」（參原審卷第38頁背
    面），及證人吳○○於原審作證時，被問及「所以女生被碰
    觸不該碰觸的地方，是否都是以說被對方不禮貌的行為或非
    禮的方式代替陳述」時，回答「是」（參原審卷第85頁），
    可知係指遭被告性侵害之事情，而甲女明知吳○○係被告之
    女友，其果係與被告合意性交，自無主動告訴吳○○該事，
    而自行引發糾紛之理，亦不可能用「不禮貌」之詞敘述，
    甲女若與被告合意性交，依常情自不可能立即發簡訊向證人
    李○○求救，也不可能向旁人泣訴，並立即報警，而自損名
    節，甲女於案發時僅為一甫滿18歲之少女，社會經驗及處
    事能力均尚屬生嫩，且喝下含有Flunitrazepam藥劑之類似
    養樂多飲料，致頭暈、嘔吐、昏昏欲睡等身體不適，是其無
    法在遭被告為性侵害後，立即離開現場，自與常情無違。是
    可信甲女確係遭被告以藥劑為強制性交無訛。
三、次查：
(一)、被告於99年10月19日在警詢中供稱：「我經甲女同意後，
    有摟抱甲女，但我沒有將陰莖放入甲女陰道內，沒有與其性
    交，沒有強灌她飲料。」等語（參警卷第18頁筆錄），於
    99年10月19日在檢察官偵訊中供稱：「因為甲女之前傳簡訊
    ，問我是否喜歡她，所以當天晚上我就抱她、親吻她，並問
    她是否願意，她也同意，她說她是處女，如果我要的話，她
    願意與我發生性關係，但我堅持不要，我們彼此只有擁抱、
    親吻、撫摸身體。我沒有拿養樂多給甲女喝。」等語（參偵
    卷第12頁筆錄），於99年11月25日在檢察官偵訊中供稱：
    「我們兩個人都穿著衣服，我穿T恤，一開始褲子沒脫，後
    來我有將外褲脫掉，只剩內褲，後來我與甲女互相撫摸，她
    上衣也完整，只脫外褲，剩下內褲，我們當天只有互相撫摸
    ，我們從頭到尾都沒有脫過內褲，我沒有將生殖器插入甲女
    陰道內。」等語（參偵卷第43-44頁筆錄），於100年4月1
    日在原審準備程序中供稱：「那天我與甲女只有親嘴、撫摸
    ，是甲女自己願意的，我只有用手撫摸甲女胸部，以及接吻
    ，摟摟抱抱，還有隔著甲女的內褲摸甲女的下體，我沒有跟
    甲女發生性行為。我那天沒有拿飲料給甲女喝。」等語（參
    原審卷第24頁筆錄），於100年7月1日在原審審理中供稱
    ：「我現在老實講，我跟甲女真的有發生性交，但是是出於
    甲女同意的，我怕我老婆（即證人吳○○）知道會受不了，
    所以才一直不敢講，而且我只有與她發生過一次性交。」等
    語（參原審卷第86頁背面筆錄）。綜被告前後所言可知，其
    原一直否認有與甲女性交，至最後才承認有與甲女性交一次
    ，其前後不一之供述，證據力顯較甲女前後一致之證述薄弱
    ，且其所言與甲女於案發後立即至醫院檢查身體及採檢體送
    驗之結果不符，是其否認未拿摻有前揭藥劑之類似養樂多飲
    料給甲女喝，未以強制手段對甲女性交，及僅與甲女性交一
    次等語，均顯係避重就輕卸責之詞，不足憑採。
(二)、被告於原審準備程序中雖供稱：「我與甲女有親嘴、撫摸，
    是甲女自己願意的，我只有用手撫摸甲女胸部，以及接吻，
    摟摟抱抱，還有隔著甲女的內褲摸甲女的下體」等語，但其
    所言業經本院認為係避重就輕，不足憑採，此核諸甲女於警
    詢、偵訊中，均證稱被告係直接將其陰莖插入甲女陰道內抽
    動，並未有證述被告有先親吻甲女嘴唇及撫摸甲女胸部、下
    體之行為，於原審亦證稱：「（問：被告是直接將妳的衣服
    脫掉之後，是否直接將他的陰莖插入妳的陰道？或是否有一
    邊撫摸妳的身體一邊將他的陰莖插入妳的陰道？）被告是直
    接插入，並沒有撫摸。」等語（以上均詳前甲女筆錄），可
    信本件被告應係直些將其陰莖插入甲女陰道內抽動，並未先
    強行親吻甲女之嘴唇及撫摸甲女之胸部、下體。
(三)、本院指定辯護人雖辯護稱：本件並未扣有甲女指訴被告令其
    喝下養樂多之證物，以資補強，且前揭檢驗報告雖驗出甲女
    尿液中有Flunitrazepam（氟硝西泮）成份，但此僅能證明
    甲女體內含有該些藥劑，不足以證明係被告將摻有該些藥劑
    之類似養樂多飲料喝令甲女飲入所致。又依甲女所述，被告
    對其所有發生之事情，均在其睡著之前發生，則倘被告有意
    以藥劑對甲女性侵害，何以不待藥效發作後，再對甲女為性
    行為，卻是在甲女尚有意識下對其為性行為。另甲女之行動
    電話於99年10月10日至13日與被告之行動電話，通話往來甚
    為頻繁，此顯示被告於偵訊中辯稱「其與甲女這一個月內常
    常互傳曖昧簡訊」，並非全然不可採等語。惟依甲女所述
    ，被告係以紙杯裝了類似養樂多的飲料給其飲用，且本件案
    發當天並未到被告上址住處搜索，被告亦至案發後約一星期
    即99年10月19日才到案說明，是以摻有前開藥劑之類似養樂
    多飲料及盛裝容器，依常情自已遭處理而不存在。又甲女一
    再證稱被告拿了一杯類似養樂多之飲料硬要她喝等語在卷（
    參前揭筆錄），而其所述之當時頭暈、嘔吐、昏昏欲睡之症
    狀，與施用Flunitrazepam之作用相同，其尿液中復驗出有
    Flunitrazepam（氟硝西泮）成份，此對無施用任何毒品或
    其他不良前科紀錄之甲女，自屬其證述之外的補強證據。
    被告對甲女施以Flunitrazepam藥劑之行為，業經本院調查
    認定如前，而被告何以不待藥效發作後再對甲女性侵，自有
    可能因被告性慾高漲無法等待，或其見甲女已呈現虛弱無何
    抵抗之力，或認在過程中藥效會逐漸顯現甲女必會越來越虛
    弱終至睡著…等，是以自非能以被告未待甲女藥效發作即對
    其性交，認前揭所查不足以證明被告有施以藥劑，甲女於
    檢察官偵訊中證稱：「學妹吳○○都用我的手機打給被告，
    學妹說她的手機不能打。」等語（參偵卷第22頁筆錄），證
    人吳○○於原審審理中證稱：「我有用被告的電話打給甲女
    過，也曾經用甲女的手機打給被告過，因為我的手機不能打
    。」等語（參原審卷第82、84頁筆錄）。足見被告與甲女的
    電話，縱往來甚為頻繁，亦可能是被告與證人吳○○之通話
    ，尚非能據此認定甲女與被告有曖昧關係或男女之情，況且
    當天果係甲女自願與被告幽會，何以甲女不事先或在被告家
    打電話向證人李○○請假，卻要讓其家長及證人李○○緊張
    找人，弄得大家都知道，並自暴一個少女最寶貴之貞潔遭被
    告玷污之情。綜上，本院認辯護人上揭所辯，尚不足為被告
    有利之認定。
四、綜上，本院認本件事證已臻明確，被告犯行洵堪認定。
、論罪科刑部分：
一、按刑法第222條第1項第4款之藥劑，係指足使他人失其自制
    力之藥品而言，而Flunitrazepam（即FM2）係屬第三級管制
    藥品（參偵卷第49頁之檢驗報告）。是核被告所為，係犯刑
    法第222條第1項第4款之以藥劑犯強制性交罪。又被告以
    一次施用藥劑之行為對甲女為兩次性交，且第一次性交行為
    後，甲女與被告雖均有穿上衣服，但係於經過15-20分鐘之
    短暫時間後，在同一地點，接續為第二次性交，足見被告係
    基於單一犯意，利用一次施用藥劑之行為，一個甲女在其住
    處房內之機會，盡量滿足其性慾，而於間隔短暫之時間內，
    兩次對甲女性交，依一般社會健全觀念，在刑法評價上，其
    二次性交，以視為數個舉動之接續施行，合為包括之一行為
    予以評價較為合理，起訴書亦記載「被告所為二次加重強制
    性交犯行，時間、地點緊接，顯係基於接續犯意為之，請論
    以接續犯」等字，是以被告對甲女之二次性交行為，應屬接
    續犯，為包括一罪。被告萌生對甲女強制性交之犯意後，
    為阻絕甲女對外聯絡、向外求援，而擅自將甲女手機暫時拿
    走，不讓甲女接聽電話，係開始著手於對甲女強制性交之行
    為，應為本件強制性交行為所吸收，不另論罪。被告固持
    摻有Flunitrazepam（即FM2）之類似養樂多飲料給甲女飲用
    ，惟無證據證明該藥劑係被告所摻入（也有可能是買入他人
    已調配好有安眠效果之飲料），又雖然Flunitrazepam（即
    FM2）亦屬第三級毒品，但被告並無施用毒品之前科（參本
    院卷第95頁之臺灣高等法院被告前案紀錄表），也無證據證
    明被告明知該飲料中之使人昏昏欲睡之藥劑，係列管之第三
    級毒品Flunitrazepam（因無證據證明係其所添加，故其雖
    知飲料中有加入具安眠作用之藥劑，卻可能認係其他一般之
    安眠藥），依罪疑唯輕原則，自非能遽論被告明知該飲料中
    所摻入之藥劑為第三級毒品Flunitrazepam（即FM2），而論
    以毒品危害防制條例第6條第3項之使人施用第三級毒品罪。
    甲女尿液經送鑑定後，雖檢出另含有Caffeine（咖啡因）
    成分，惟含有咖啡因之飲料及食物甚多，如咖啡、茶葉、可
    樂、巧克力…等，且咖啡因具有提神作用，此為眾所週知之
    事，依常情被告自不可能故意持摻有咖啡因之飲料給甲女喝
    ，以達強姦甲女之目的，是以本件檢出咖啡因，當有可能是
    甲女自己吃飲相關食物或飲料所致。況縱係被告使甲女飲用
    之該杯類似養樂多飲料中含有咖啡因，亦因咖啡因並非屬藥
    劑，而與刑法第222條第1項第4款之藥劑要件不合。從而起
    訴書記載，被告持預先將Caffeine（咖啡因）之不詳藥劑摻
    入至養樂多，容有誤會。
二、原審據以論罪科刑，固非無見。惟(甲)原審判決對於Caffeine
    （咖啡因）是否屬於藥劑，甲女尿中檢出有咖啡因成分，是
    否係因喝了該被告所給之類似養樂多飲料所致，未置任何理
    由，即認定「被告持預先將Caffeine（咖啡因）之不詳藥劑
    摻入至養樂多內…」，而有未洽，(乙)本件被告係直接將其陰
    莖插入甲女陰道內抽動，並未先強行親吻甲女之嘴唇及撫摸
    甲女之胸部、下體，原審判決卻認定被告「將甲女強壓在床
    上，強行親吻甲女之嘴唇、撫摸甲女之胸部、下體」，且既
    然如此認定，復未在理由中敘明這些行為，應如何適用法律
    ，則有未當。本件被告仍執前揭辯詞提起上訴，否認犯罪，
    及檢察官提起上訴，異其起訴書之記載，主張被告對甲女之
    兩次性交行為，非屬接續犯，應予分論併罰等，雖均無理由
    ，然因原審判決既有前開可議之處，本院自應將原審判決撤
    銷改判。爰審酌被告有多項科紀錄品行不良，於假釋期間再
    犯本案，顯無悔悟之心，僅國中肄業之低教育及智識程度（
    參警卷第16頁），應係因對甲女有好感而思染指之意，其所
    為致甲女之身心受到重創，且迄未對甲女為任何補償，以具
    有毒性之Flunitrazepam（即FM2）傷害甲女，惡性非輕等一
    切情狀，量處如主文所示之刑。
三、被告經本院合法傳喚，無正當之理由不到庭，乃不待其陳述
    ，逕行判決。
據上論斷，應依刑事訴訟法第371條、第369條第1項前段、第364
條、第299條第1項前段，刑法第222條第1項第4款，判決如主文
。
本案經檢察官林蓉蓉到庭執行職務。
中    華    民    國   100    年    11    月    30    日
            刑事第七庭    審判長法  官  林  榮  龍  
                                法  官  王  義  閔
                                法  官  李  秋  娟
以上正本證明與原本無異。
如不服本判決應於收受送達後十日內向本院提出上訴書狀，其未
敘述上訴之理由者，並得於提起上訴後十日內向本院補提理由書（
均須按他造當事人之人數附繕本）「切勿逕送上級法院」。

                                書記官  詹  錫  朋

中    華    民    國   100    年    11    月    30    日

附錄論罪科刑法條
中華民國刑法第222條（加重強制性交罪）
犯前條之罪而有下列情形之一者，處7年以上有期徒刑：
一、二人以上共同犯之者。
二、對未滿十四歲之男女犯之者。
三、對精神、身體障礙或其他心智缺陷之人犯之者。
四、以藥劑犯之者。
五、對被害人施以凌虐者。
六、利用駕駛供公眾或不特定人運輸之交通工具之機會犯之者。
七、侵入住宅或有人居住之建築物、船艦或隱匿其內犯之者。
八、攜帶兇器犯之者。
前項之未遂犯罰之。